【裁判字號】    90,訴,993
【裁判日期】    900828
【裁判案由】    偽造文書等
【裁判全文】
臺灣彰化地方法院刑事判決                            九十年度訴字第九九三號
    公  訴  人  臺灣彰化地方法院檢察署檢察官
    被      告  甲○○
右列被告因偽造文書等案件，經檢察官提起公訴（九十年度偵字第一八九五號），本
院判決如左：
    主      文
甲○○共同連續行使偽造私文書，足以生損害於他人，處有期徒刑肆月，如易科罰金
，以參佰元折算壹日，緩刑參年。
信用卡簽帳單參張（二聯式）上偽造之「乙○○」署押陸枚均沒收。
    事      實
一、甲○○意圖為自己不法之所有，於民國（下同）八十八年十二月廿八日，在彰化
    縣彰化市○○路路旁李建宏所有之車號ＤＭ─四九七八號自小客車內，竊取乙○
    ○所有之富邦商業銀行及中國信託信用卡各一張；得手後復基於共同意圖為自己
    不法所有之概括犯意聯絡，夥同不詳姓名年籍之成年人向彰化縣彰化市○○路○
    段一０一號楊成福（另案偵辦中）所任職之當代洋酒行，以假消費真借貸之方式
    ，由甲○○持前開信用卡刷卡，由該不詳姓名之人連續偽造乙○○之簽名於簽帳
    單上，分別借得新台幣（下同）二千元（富邦銀行信用卡）、二萬元及五千元（
    中國信託信用卡），足生損害於乙○○；嗣於同年月廿九日十一時廿分許，為警
    臨檢查獲當代洋酒行經營上開業務，致楊成福未及向付款銀行請款，始未詐得款
    項，經清查後扣有偽造之乙○○簽帳單（二聯式）三紙，而循線得知上情。
二、案經台灣彰化地方法院檢察署檢察官自動檢舉偵查起訴。
    理      由
一、訊據被告固坦承竊取被害人乙○○之信用卡一節不諱，然矢口否認偽造簽帳單以
    盜刷信用卡詐財犯行，辯稱：伊未偽造乙○○之簽名，僅因好奇而刷刷看，並沒
    有拿到錢云云；經查，被告右開犯罪事實，業據被害人乙○○指述綦詳，並經證
    人李建宏及另案被告楊祥培（業經檢察官為不起訴處分）證述屬實，復有簽帳單
    影本三紙附卷可稽，另案被告楊成福以假消費真借貸之方式供人刷卡借款並收取
    利息，但未及請款即遭查獲等情，亦據其於台灣彰化地方法院檢察署八十九年度
    偵字第三五八號案件警訊中及偵查時供述甚詳，被告於本院審理時亦坦承：伊未
    將信用卡交給別人，．．．簽名係店內的一名小姐所簽等詞，若非被告同意持前
    開竊得之信用卡盜刷，他人如何取得簽帳單，故其所辯顯不足採，本件事證明確
    ，被告犯行堪以認定。
二、核被告所為，係犯刑法第三百二十條第一項之竊盜罪、第二百十六條行使第二百
    十條偽造私文書罪、第三百三十九條第三項、第一項之詐欺取財未遂罪。其與該
    不詳姓名之人就前述除竊盜罪以外各罪間，有犯意之聯絡及行為之分擔，為共同
    正犯。被告等偽造署押之行為，係偽造私文書行為之一部，不另論罪，又偽造私
    文書後持以行使，其偽造之低度行為，應為行使之高度行為所吸收，均不另論罪
    。被告等先後多次行使偽造私文書、詐欺未遂之犯行，時間緊接、所犯構成要件
    相同，皆應依連續犯之規定論以一罪，並加重其刑。其等所犯上開各罪間，有方
    法、結果之牽連關係，應從一重依行使偽造私文書罪處斷。爰審酌被告犯罪之動
    機、方法、手段、所生危害暨犯後態度等一切情狀，量處如主文所示之刑，並諭
    知易科罰金之折算標準。查被告前未曾受有期徒刑以上刑之宣告，此有臺灣彰化
    地方法院檢察署刑案資料查註紀錄表一紙在卷可稽，其經此教訓，應知警惕而無
    再犯之虞，所宣告之刑，本院認以暫不執行為適當，併予宣告緩刑三年，以勵自
    新。至被告等於前開信用卡簽帳單三張（二聯式）上偽造之「乙○○」署押六枚
    ，均依法宣告沒收。
三、據上論斷，應依刑事訴訟法第二百九十九條第一項前段，刑法第二十八條、第五
    十六條、第二百十六條、第二百十條、第三百二十條第一項、第三百三十九條第
    一項、第三項、第五十五條、第四十一條第一項、第七十四條第一款、第二百十
    九條，罰金罰鍰提高標準條例第一條前段、第二條，判決如主文。
本案經檢察官陳信宏到庭執行職務。
中      華      民      國      九十    年      八      月    二十八    日
                                    臺灣彰化地方法院刑事第二庭
                                        法      官  謝  仁  棠
右正本證明與原本無異。
如不服本判決，應於判決送達後十日內向本院提出上訴狀( 須附繕本 )。
告訴人或被害人對於判決如有不服具備理由請求檢察官上訴者，其上訴期間之計算係
以檢察官收受判決正本之日期為準。
                                        法院書記官  于  淑  真
中      華      民      國      九十    年      八      月    三十一    日
刑法第二百十條
偽造、變造私文書，足以生損害於公眾或他人者，處五年以下有期徒刑。
刑法第二百十六條
行使第二百十條至第二百十五條之文書者，依偽造、變造文書或登載不實事項或使登
載不實事項之規定處斷。
刑法第三百二十條
意圖為自己或第三人不法之所有，而竊取他人之動產者，為竊盜罪，處五年以下有期
徒刑、拘役或五百元以下罰金。
意圖為自己或第三人不法利益，而竊佔他人之不動產者，依前項之規定處斷。
前二項之未遂犯罰之。
刑法第三百三十九條
意圖為自己或第三人不法之所有，以詐術使人將本人或第三人之物交付者，處五年以
下有期徒刑、拘役或科或併科一千元以下罰金。
以前項方法得財產上不法之利益或使第三人得之者亦同。
前二項之未遂犯罰之。


司法院資訊處製作；財團法人民間司法改革基金會備份。
